臺灣新北地方法院板橋簡易庭小額民事判決
                              110年度板小字第3271號

原　　　告　富邦產物保險股份有限公司

法定代理人　羅建明　
訴訟代理人　沈志揚　
　　　　　　石益帆　
被　　　告　游福祿　　設籍新北市○○區○○路00號(新北○00　　　　　　　　　　　　○○○○○○○)

上列當事人間請求侵權行為損害賠償事件，於民國110年11月3日
言詞辯論終結，本院判決如下：
　主　文
被告應給付原告新臺幣肆仟貳佰捌拾玖元，及自民國一百一十年
十月二十二日起至清償日止，按週年利率百分之五計算之利息。
原告其餘之訴駁回。
訴訟費用新臺幣壹仟元由被告負擔新臺幣貳佰伍拾元，其餘由原
告負擔。
本判決原告勝訴部分得假執行。
　事實及理由
一、按訴狀送達後，原告不得將原訴變更或追加他訴，但擴張或
    減縮應受判決事項之聲明者，不在此限，民事訴訟法第255
    條第1項第3款定有明文。查原告起訴時訴之聲明為：被告陳
    福安及被告游福祿應連帶給付新臺幣（下同）16,300元，及
    自起訴狀繕本送達翌日起至清償日止，按週年利率5%計算之
    利息，嗣於110年11月3日本院言詞辯論期日與訴外人即原被
    告陳福安成立和解，並當庭變更聲明為被告游福祿應給付原
    告4,890元，及自起訴狀繕本送達翌日起至清償日止，按週
    年利率5%計算之利息，有民事起訴狀、言詞辯論筆錄、和解
    筆錄附卷可稽。原告前開所為訴之變更係減縮應受判決事項
    之聲明，核與上開規定相符，應予准許。又本件被告游福祿
    經合法通知，未於言詞辯論期日到場，查無民事訴訟法第38
    6條所列各款情事，應准原告之聲請，由其一造辯論而為判
    決，合先敘明。
二、原告主張：一、被告於108年9月1日13時58分許，因違規牽
    引腳踏車於機慢車道行走之過失，與陳柏安駕駛車牌號000-
    0000號普通重型機車，因疑似超速且疏於注意車前狀況之過
    失，在新北市板橋區浮洲橋機車專用道處，共同碰撞由原告
    以車體損失險承保且尚在保險期間內之訴外人即被保險人陳
    政和所駕駛之MXF-6536號普通重型機車（下稱系爭車輛），
    致系爭車輛受損（下稱系爭事故），並由新北市政府警察局
    板橋分局處理在案。嗣經陳政和書面通知原告辦理出險且經
    原告查證屬實，已賠付必要修復費用16,300元（均為零件費
    用），陳柏安與被告因過失共同撞損系爭車輛，自應連帶負
    損害賠償責任。二、又原告與陳柏安既已成立和解，陳柏安
    願給付原告9,372元，故減縮向被告請求之金額至4,890元，
    爰依侵權行為法律關係與保險法第53條規定，聲明：被告應
    給付原告4,890元，及自起訴狀繕本送達翌日起至清償日止
    ，按週年利率5%計算之利息。
三、原告主張之上開事實，業據其提出行車執照、駕駛執照、道
    路交通事故當事人登記聯單、道路交通事故初步分析研判表
    、汽（機）車險理賠申請書、估價單、系爭車輛損壞照片、
    收據等件影本為證，並經本院職權向新北市政府警察局板橋
    分局調閱系爭事故調查卷宗查明無訛，附卷可稽。又被告已
    於相當時期受合法之通知，而於言詞辯論期日不到場，亦未
    提出準備書狀作任何聲明或陳述以供本院審酌，經本院調查
    結果，是堪認原告之主張為真實。本院復衡被告違規牽引腳
    踏車於機慢車道行走，而陳柏安則疑超速行駛且疏於注意車
    前狀況等過失情狀，並綜合卷內資料與相關事證，可知陳柏
    安係騎乘普通重型機車與陳政和直接發生碰撞，被告僅牽引
    機車行走於前而未與陳政和有所接觸，應僅為系爭事故發生
    之間接原因，是被告與陳柏安固均對系爭事故之發生具有過
    失，惟陳柏安之過失比例應較高而為7/10，被告之過失程度
    則僅為3/10。
四、按因故意或過失，不法侵害他人之權利者，負損害賠償責任
    ；被保險人因保險人應負保險責任之損失發生，而對於第三
    人有損失賠償請求權者，保險人得於給付賠償金額後，代位
    行使被保險人對於第三人之請求權，民法第184條第1項前段
    、保險法第53條本文定有明文。被告就系爭事故之發生既具
    過失，已如前述，是原告主張被告應負損害賠償責任，自屬
    有據。次按不法毀損他人之物者，被害人得請求賠償其物因
    毀損所減少之價額，民法第196條亦有明文；又依民法第196
    條請求賠償物被毀損所減少之價額，固得以修復費用為估定
    之標準，但以必要者為限（如修理材料以新品換舊品，應予
    折舊）。經查，依系爭車輛估價單上所載之維修項目，核與
    該車所受損部位相符，堪認上開修復項目所須之費用均屬必
    要修復費用無誤。又系爭車輛為108年5月出廠（推定為15日
    ），有行車執照影本附卷可稽，至108年9月1日車輛受損時
    ，已使用3月17日，依「營利事業所得稅結算申報查核準則
    」第95條第8項規定，固定資產提列折舊採用定率遞減法者
    ，以1年為計算單位，其使用期間未滿1年者，按實際使用月
    數相當於全年之比例計算之，不滿1月者，以1月計，故本件
    應為4月計，惟零件費用4,890元，係以新品換舊品，揆諸前
    述，應予折舊。本院依行政院公布之固定資產耐用年數表及
    固定資產折舊率表，即自用小客車耐用年數5年，每年折舊
    369/1,000，是以上開零件扣除折舊後，原告得請求之修車
    零件費為4,289元（計算式如附表所示：元以下四捨五入）
    。
五、從而，原告依侵權行為法律關係與保險法第53條，請求被告
    給付4,289元，及自起訴狀繕本送達翌日即自110年10月22日
    起至清償日止，按週年利率5%計算之利息，為有理由，應予
    准許。逾此部分，為無理由，應予駁回。
六、本件事證已臻明確，兩造其餘攻擊防禦方法核與判決結果不
     生影響，爰不一一論述，附此敘明。
七、本件原告勝訴部分係依小額訴訟程序所為被告敗訴之判決，
     爰依職權宣告假執行。
八、本件係小額訴訟事件，應依民事訴訟法第436條之19第1項規
    定，確定本件訴訟費用為1,000元，由敗訴之被告負擔250元
    ，其餘由原告負擔。
九、結論：原告之訴為一部有理由，一部無理由，依民事訴訟法
    第436條之23、第436條第2項、第385條第1項、第79條、第4
    36條之19第1項、第436條之20，判決如主文。
中　　華　　民　　國　 110　　年　　11　　月　　24　　日
                  臺灣新北地方法院板橋簡易庭
                      法　官　呂安樂
以上正本係照原本作成。
如不服本判決，應於送達後20日內，向本院提出上訴狀，並表明
上訴理由（上訴理由應表明一、原判決所違背之法令及具體內容
。二、依訴訟資料可認為原判決有違背法令之具體事實。），如
於本判決宣示後送達前提起上訴者，應於判決送達後20日內補提
上訴理由書（須附繕本），如未於上訴後20日內補提合法上訴理
由書，法院得逕以裁定駁回上訴。
中    華    民    國   110    年     11   月     24   日 
　　　　　　　　　　　書記官　陳佩瑩
附表：
折舊時間 金額
第1年折舊值 4,890×0.369×(4╱12)=601
第1年折舊後價值 4,890－601=4,289